【裁判字號】    99,簡上,22
【裁判日期】    991124
【裁判案由】    傷害
【裁判全文】
臺灣臺東地方法院刑事判決              99年度簡上字第22號
公  訴  人  臺灣臺東地方法院檢察署檢察官
上  訴  人
即  被  告  丁昱澤
上列上訴人即被告因傷害等案件，不服本院臺東簡易庭中華民國
99 年5月18日99年度簡字第31號第一審判決（偵查案號：98年度
偵字第1513號）提起上訴，本院管轄之第二審合議庭判決如下：
    主    文
上訴駁回。
丁昱澤緩刑貳年。
    犯罪事實及理由
一、本案經本院審理結果，認第一審以被告丁昱澤所為係犯刑法
    第277條第1項之普通傷害罪及同法第354條之損害他人物品
    罪，各判處拘役50日、45日，應執行拘役90日，如易科罰金
    ，以新臺幣1,000元折算1日，其認事用法及量刑均無違誤，
    應予維持，並引用如附件第一審判決書所記載之犯罪事實、
    證據及理由。
二、上訴意旨略以：被告已與告訴人清水淳達成和解，原審諭知
    被告拘役90日，其量刑過重，並請求諭知緩刑。
三、按量刑輕重，係屬事實審法院得依職權自由裁量之事項，苟
    已斟酌刑法第57條各款所列情狀而未逾越法定刑度，不得遽
    指為違法，最高法院著有72年臺上字第6696號、75年臺上字
    第7033號判例可資參照；且在同一犯罪事實與情節，如別無
    其他加重或減輕之原因，下級審量定之刑，亦無過重或失輕
    之不當情形，則上級審法院對下級審法院之職權行使，原則
    上應予尊重（最高法院85年度臺上字第2446號判決意旨參照
    ）。況本院認為刑之量定，乃憲法所保障法官獨立審判之核
    心事項，法院行使此項裁量，亦非得以任意或自由為之，而
    應受一般法律原理原則之拘束，即仍須符合法律授權之目的
    、法律秩序之理念、國民法律感情及一般合法有效之慣例等
    規範，尤其應遵守比例原則及平等原則之意旨，否則即可能
    構成裁量濫用之違法（最高法院86年度臺上字第7655號判決
    要旨可參）；亦即，如非有裁量逾越或裁量濫用之明顯違法
    情事，自不得擅加指摘其違法或不當，即使上級法院對下級
    法院裁量權之審查，亦應同此標準，此不僅在保障法官不受
    任何制度外之不當干涉，更保障法官不受制度內之異質干預
    ，以符憲法第80條所宣示獨立審判之真義。
四、原審判決認被告罪證明確，審酌被告教育程度為大學肄業，
    係智識思慮俱屬正常之成年人，當知在現代民主法治社會中
    ，對於任何糾紛之解決，均應本諸理性、和平之手段與態度
    為之，並應謹言慎行，詎其捨此弗為，僅因一時細故，即恣
    意使用暴力方式，徒手接續毆打告訴人，致告訴人身體成傷
    ，並以石塊接續砸損破壞告訴人所有之衝浪板，使之喪失全
    部效用，益徵其手段之惡劣，所為皆屬不該，並念及被告犯
    後尚知及時坦承全部犯行，態度非惡，且告訴人身體所受傷
    勢尚非十分嚴重，又被告未曾受有論罪科刑及執行之情，品
    性素行尚非至劣，兼衡酌其犯罪之動機、目的與情節、行為
    時所受之刺激、使用手段之危險性、行為所造成之損害及其
    家庭生活與經濟狀況、與告訴人之關係等一切情狀，引用刑
    法第277條第1項、第354條、第41條第1項前段、第51條第6
    款，刑法施行法第1條之1第1項、第2項前段，各量處拘役50
    日、45日，及定應執行刑為拘役90日，並諭知易科罰金之折
    算標準，經核其認事用法並無違誤，量刑亦屬妥適，自應予
    以維持。從而，上訴人提起本件上訴，認原判決量刑過重，
    聲請撤銷原判決，為無理由，應予駁回。
五、末查被告未曾因故意犯罪受有期徒刑以上刑之宣告，此有臺
    灣高等法院被告前案紀錄表在卷可考，其因一時失慮，致罹
    刑典，然其於犯後業已坦承犯行，知所悔悟，且於99年10月
    11日與告訴人清水淳達成和解，有本院和解筆錄1份在卷可
    稽（見99年度簡上字第22號刑事卷宗第34頁），是其經此次
    起訴審判後，當能知所警惕而無再犯之虞，本院因認所宣告
    之刑，以暫不執行為適當，爰依刑法第74條第1項第1款之規
    定宣告緩刑2年。
據上論斷，依刑事訴訟法第455條之1第1項、第3項、第368條、
第373條，刑法第74條第1項第1款，判決如主文。
本案經檢察官洪政和到庭執行職務
中    華    民    國    99    年    11    月    24    日
                  刑事第一庭  審判長法  官  劉壽嵩
                                    法  官  楊峻宇
                                    法  官  陳鈺雯
以上正本證明與原本無異。
本件判決不得上訴。
                                    書記官  廖丁逸
中    華    民    國    99    年    11    月    24    日

司法院資訊處製作；財團法人民間司法改革基金會備份。
